【裁判字號】    96,訴,3832
【裁判日期】    970610
【裁判案由】    毒品危害防制條例
【裁判全文】
臺灣板橋地方法院刑事判決              96年度訴字第3832號
公  訴  人  臺灣板橋地方法院檢察署檢察官
被      告  丙○○
指定辯護人  本院公設辯護人乙○○
上列被告因違反毒品危害防制條例案件，經檢察官提起公訴（九
十六年度偵字第二一○八一號），本院判決如下：
    主  文
丙○○販賣第二級毒品，處有期徒刑肆年，扣案如附表所示之第
二級毒品甲基安非他命，沒收銷燬之；扣案如附表所示之物及犯
罪所得，均沒收之，犯罪所得如全部或一部不能沒收時，以其財
產抵償之；又販賣第二級毒品，處有期徒刑肆年，扣案如附表所
示之第二級毒品甲基安非他命，沒收銷燬之；扣案如附表所示之
物及犯罪所得，均沒收之，犯罪所得如全部或一部不能沒收時，
以其財產抵償之。應執行有期徒刑陸年，扣案如附表所示之第二
級毒品甲基安非他命，沒收銷燬之；扣案如附表所示之物及犯罪
所得，均沒收之，犯罪所得如全部或一部不能沒收時，以其財產
抵償之。
    事  實
一、丙○○明知甲基安非他命係毒品危害防制條例第二條第二項
    第二款所規定之第二級毒品，依法不得持有、販賣，竟仍基
    於販賣第二級毒品甲基安非他命之犯意：於民國九十六年九
    月六日下午四時許、同月九日下午五時許，在臺北縣板橋市
    浮洲橋下，以新臺幣（下同）一萬元之代價，向真實姓名年
    籍不詳、綽號「小猴」之成年人分別販入甲基安非他命六公
    克、四公克，販入後即以分裝袋將毒品分裝；於同月十日下
    午某時至晚間某時許，先在臺北縣板橋市浮洲橋附近，以每
    ○．二公克，一千元之價格，販賣甲基安非他命予真實姓名
    年籍不詳、綽號「志盟」之成年男子；之後再於同年月十日
    下午某時許，在臺北縣土城市○○路○段三十六號「萊亞汽
    車旅館」，以每○．二公克，一千元之價格，販賣甲基安非
    他命予真實姓名年籍不詳、綽號「阿義」之成年男子。嗣於
    同月十一日上午一時許，丙○○因未戴安全帽、逆向行駛在
    臺北縣土城市○○路○段一百六十二號前為警攔檢，查扣分
    裝完成，供販賣之甲基安非他命十一包（總毛重八．四公克
    ，因鑑驗使用○‧○一四公克，驗餘總毛重八．三八六公克
    ）、SONY ERICSSON廠牌行動電話一支（內含行動電話門號
    0000000000號之SIM卡）等物，又為警經丙○○同意後至其
    臺北縣新莊市○○路七百二十六之二十一號三樓住處搜索，
    並扣得電子磅秤一臺、安非他命吸食器二組、大型分裝袋二
    十四只、中型分裝袋十一只、小型分裝袋四十八只及犯罪所
    得現金二千元等物（詳附表所示）。
二、案經臺北縣政府警察局土城分局移送臺灣板橋地方法院檢察
    署檢察官偵查起訴。
    理  由
一、訊據被告丙○○固承認於上揭時地持有第二級毒品甲基安非
    他命、分裝袋等物為警查獲之事實，惟矢口否認有何販賣甲
    基安非他命之犯行，辯稱：伊販入之上揭甲基安非他命僅係
    供自己施用，並非供販賣之用，伊在警詢、第一次檢察官訊
    問時及移送羈押庭本院法官訊問時均坦承販賣毒品，係因警
    詢時伊遭警察毆打、言語恫嚇後方承認販賣毒品，警察並要
    伊在檢察官訊問時照這樣說，故伊方於檢察官、法官訊問時
    照著講，因伊不知道於檢察官、法官訊問時有權利可以照實
    陳述云云。辯護人為被告辯稱，被告於警詢中自白乃經刑求
    之下所為供述，欠缺任意性，不具證據能力云云。經查：
  (一)按刑事訴訟法第一百五十六條規定，被告之自白，非出於強
    暴、脅迫、利誘、詐欺、疲勞訊問、違法羈押或其他不正之
    方法，且與事實相符者，得為證據。被告以外之人於偵查中
    向檢察官所為之陳述，除顯有不可信之情況者外，得為證據
    。刑事訴訟法第一百五十九條之一第二項規定甚明。證人即
    查獲被告之警員甲○○、丁○○於偵查中乃經檢察官告以偽
    證罪責並具結後，方向檢察官為陳述，且查無任何證據足以
    認定其等當時所為陳述有何顯有不可信之情況，是前開證人
    於偵查中向檢察官所為陳述，具有證據能力；查被告在警詢
    中之自白，經證人即查緝之警員於偵查及本院審理中到庭作
    證，均否認有對被告施以強暴、脅迫而取得，衡之被告在警
    詢後送至檢察官詢問時及向本院聲請羈押法官面前時，均未
    提出有關警詢中之自白係遭刑求而得者，是於羈押後偵查中
    及本院審理時所辯有警詢中之自白係遭警員毆打所致者即非
    無可疑，況此一指述，查無相關證據足資證明，是不能證明
    被告警詢中之自白係遭非法取得者，依上揭規定，自有證據
    能力；臺灣檢驗科技股份有限公司九十六年十月十一日濫用
    藥物檢驗報告一紙、遠傳電信股份有限公司（下稱遠傳電信
    公司）行動電話號碼0000000000號申登人資料、遠傳電訊公
    司雙向通聯紀錄、遠傳電信公司九十六年十一月十九日函文
    一份、雅虎奇摩網站查詢「萊亞汽車旅館」資料一紙、臺北
    縣樂活地圖資料查詢一紙、URMAP地圖查詢三紙、臺北縣政
    府警察局土城分局扣押物品目錄表一份，為被告以外之人審
    判外之陳述，惟當事人於本院辯論終結前，均對之證據能力
    未表異議，依同法第一百五十九條之五第二項之規定有證據
    能力。
  (二)被告對於上揭時地販賣甲基安非他命之犯行，於警詢中自承
    ：伊於九十六年九月九日下午五時許在板橋市浮洲橋下加油
    站以一萬元之價格向「小猴」購買四公克甲基安非他命，伊
    回家以電子磅秤分裝後，曾以○．二公克一千元之價格販售
    予「阿義」及「志盟」等語等語（九十六年度偵字第二一○
    八一號卷第八頁），偵查中再供承：伊持有之甲基安非他命
    共四公克，係數日前在浮洲橋下以一萬元向小猴買的，於九
    十六年九月十日下午某時在土城市○○路「萊雅」汽車旅館
    以○．二公克一千元之價格將甲基安非他命賣給「阿義」，
    而在賣給阿義之前某日，伊在浮洲橋附近以○．二公克一千
    元之價格將甲基安非他命賣給「志盟」，「志盟」與「阿義
    」都是打伊0000000000號手機跟伊聯絡，伊所有的分裝袋八
    十六個與磅秤，係伊用來分裝甲基安非他命用的等語（見同
    上卷第三十八頁至第三十九頁），檢察官認被告涉犯販賣第
    二級毒品之重罪，向本院聲請羈押被告時亦供承：「我有販
    賣安非他命，我有賣給阿義、志盟等朋友過，我販賣的時間
    阿義部分是在九月十號下午到晚上賣給他○．二公克價格一
    千元，志盟是在浮洲橋賣給他○．二公克一千元販售給他的
    時間是在賣給阿義之前」、「（問：查扣的毒品是否都是你
    所有的？）是的，查扣的毒品我準備要賣的」等語，是被告
    就曾經分別販賣甲基安非他命予「阿義」、「志盟」之事實
    已經自承無疑，雖被告於本院審理中辯稱：警詢中伊遭警察
    毆打、言語恫嚇等方式刑求方陳述有販賣毒品，至於第一次
    檢察官訊問時、聲押庭伊為何會承認，是因為伊不知道於檢
    察官、法官訊問時有權利可以照實陳述云云，依上揭被告屢
    次自白之供詞觀之，其如確因遭警察刑求始供認不實之犯罪
    事實，豈有在移送羈押庭本院法官訊問時仍持一致自白之態
    度，已有矛盾；再被告雖辯稱其不知在檢察官、法官訊問時
    可以據實陳述云云，惟查第一次檢察官、羈押庭本院法官均
    於訊問被告前告知其有「得保持緘默，無須違背自己之意思
    陳述」之權利，被告於羈押庭時更曾明確表示已經明白其有
    此項權利，此有九十六年九月十一日偵查筆錄、同日聲請羈
    押訊問筆錄附卷可稽，且被告於九十六年九月十一日當日遭
    羈押，此有本院押票一紙可證，被告未向檢察官、法官、看
    守所人員陳述有遭刑求之事，復被告亦未於看守所檢查身體
    時因身上有傷痕而遭調查，是被告此一辯詞，顯為事後圖免
    罪責之詞，不足採信。故被告上揭自白之供詞，應係出於被
    告自由意志下所為，又前後一致，復與下述證據所顯示之事
    實具有合致性，自均足採信。
  (三)證人甲○○、丁○○於偵查中及本院審理時均證稱：伊等係
    因被告當時未戴安全帽且逆向騎乘機車，故方加以攔檢，又
    被告未攜帶證件，伊等便請被告在褲子後方的女用皮夾找看
    看，被告將皮夾打開後，伊等發現其中藏有甲基安非他命十
    一包，伊等遂將被告帶回警局詢問，被告供稱甲基安非他命
    係向「小猴」購買，視心情以○．二公克一千元至二千元不
    等販賣予友人，最近有售予其友人「阿義」及「志盟」，之
    後伊等經被告同意至其住處搜索，伊等在查獲現場或警局中
    並未毆打或以言語威嚇被告等語，顯見被告遭緝獲後，就扣
    案毒品及販賣之情向警員供詞，亦核與被告上揭自白相符。
    又扣案之白色結晶物十一包，經鑑定結果內含甲基安非他命
    成分，總毛重八‧四公克，因鑑驗使用○‧○一四公克，此
    有臺灣檢驗科技股份有限公司九十六年十月十一日濫用藥物
    檢驗報告一紙附卷可稽；被告所使用之0000000000號行動電
    話（其申登人係被告養父母之姐蔡來春），於九十六年九月
    六日下午四時五十五分許曾在臺北縣板橋市○○路○段橋頭
    六號基地台附近使用，同月九日下午五時二分許至同日下午
    六時二時八分許、同月十日上午零時十二分許至同日下午十
    時十分許，曾在臺北縣板橋市○○路○段二百十號至二百十
    七號基地台附近使用，同月十日零時三十九分許曾在板橋市
    ○○路○段橋頭六號基地台附近使用，此有遠傳電信股份有
    限公司雙向通聯資料一件在卷可稽（見偵查卷第六十九頁至
    第九十三頁），又市中心一個基地台涵蓋範圍大約在二百至
    三百公尺左右，位於鄉村平原地區約可達一千公尺，萊雅汽
    車旅館位於臺北縣土城市○○路○段三十六號，浮洲橋與萊
    雅汽車旅館均距上開二基地台距離僅數百公尺，此有被告之
    全戶戶籍資料及個人基本資料查詢、遠傳電信公司行動電話
    號碼0000000000號申登人資料、遠傳電信公司雙向通聯紀錄
    、遠傳電信公司九十六年十一月十九日函文各一份、雅虎奇
    摩網站查詢「萊亞汽車旅館」資料一紙、臺北縣樂活地圖資
    料查詢一紙、URMAP地圖查詢三紙附卷可稽，是亦核與被告
    上開供稱向「小猴」販入甲基安非他命、販賣甲基安非他命
    予「阿義」、「志盟」之時間、地點相符。此外，復有臺北
    縣政府警察局土城分局扣押物品目錄表一份、扣案之甲基安
    非他命之分裝袋十一包（總毛重八‧四公克，因鑑驗使用○
    ‧○一四公克）、電子磅秤一臺、安非他命吸食器二組、SO
    NYERICSSON廠牌行動電話一支（內含行動電話門號00000000
    00號之SIM卡）、大型分裝袋二十四只、中型分裝袋十一只
    、小型分裝袋四十八只、二千元可證，被告自白足堪採信。
  (四)至被告於本院審理時供稱：「我確實在九十六年九月十一號
    凌晨一點左右在土城市○○路一段一六二號前被查獲，當時
    有查獲到分裝好的十一包安非他命，查獲的安非他命我是在
    浮洲橋下的一個加油站跟一個綽號『小猴』的人買的，我是
    在查獲之前的二、三天跟他買的，當時我跟他買四公克價錢
    一萬元，當時『小猴』交給我一包四公克的安非他命給我，
    『小猴』交給我安非他命我就在自己新莊中正路的家裡用吹
    風機吹的方式加以乾燥，我是拿遠遠的方式來吹，吹乾之後
    我就分裝成四包一包都一公克，查獲當時的十一包有包括之
    前跟『小猴』買的部分，那時候我是有錢就拿去買安非他命
    」、「（問：查獲當時除了四公克以外的安非他命，是如何
    來的？）是在這次跟『小猴』買四公克之前二、三天買的，
    一樣浮洲橋下加油站跟『小猴』買的，那時候比較便宜，『
    小猴』賣給我六公克一萬元，『小猴』就是交給我六公克包
    裝成一包的安非他命，我買到之後一樣在家裡使用吹風機吹
    乾，乾燥之後再分裝，這次六公克有分裝成○．五公克及一
    公克的包裝，一公克分裝成四、五包○．五公克分裝成三、
    四包。六公克這次買來之後我有施用過，但是施用了多少我
    也不知道，分裝之後我都全部放在包包裡面，要用的時候就
    隨便拿出來用，也沒有特別算及特別看」、「（問：一天施
    用的量約多少？）都是用吸管挖一點點約○．一或○．二公
    克，我一天用的量不一定，一天用掉約○．四公克，有時候
    會二、三天都沒有施用」、「我一天施用一、二次，這樣子
    可以撐二、三天不用，撐到睡著。我沒有很刻意在控制自己
    施用毒品的量」、「（問：何時間想要控制自己施用毒品的
    量？）就是毒品變貴的時候，就是查獲之前的二、三個禮拜
    的時候，從一開始就知道這樣子沒有什麼效果，沒有辦法達
    到控制使用毒品的量，後來我就養成分裝毒品的習慣」云云
    ，被告販入毒品後即將上揭毒品分裝成約一公克、○．五公
    克不等之重量，此與偵卷所附臺北縣政府警察局土城分局交
    通分隊扣押物品目錄表所示之扣押毒品重量表大致相符，被
    告既已自陳施用甲基安非他命並未控制施用量，而係用吸管
    挖少量施用，縱為便利施用，亦無將購入之甲基安非他命分
    裝成數包等重之包裝，且同時攜出之必要，被告以○．五公
    克及一公克之方式分裝，益徵其分裝甲基安非他命之目的非
    在控制自己施用之數量；且被告將甲基安非他命十一包隨身
    攜帶，而吸食器則係置於家中而未一同隨身攜帶，亦足證其
    所隨身攜帶甲基安非他命非供自己施用，而係為圖販出之目
    的自明。綜上，應認被告辯稱持有之甲基安非他命係供自己
    施用云云，自無足採。被告分別以一萬元之價格向「小猴」
    購買甲基安非他命六公克、四公克各一次，又其以○．二公
    克一千元之價格將甲基安非他命賣給「阿義」、「志盟」，
    均業據被告上開供陳明確，是被告將甲基安非他命售予「阿
    義」、「志盟」之價格顯高於其販入甲基安非他命之價格（
    被告販入之價格每公克為：二萬元÷十公克＝二千元，亦即
    每零點二公克四百元），被告顯有從中牟利，確係為販賣以
    營利之目的而販入分裝。是本件事證明確，被告之犯行堪予
    認定，應依法論科。
二、按甲基安非他命係毒品危害防制條例第二條第二項第二款所
    規定之第二級毒品，依法不得持有、販賣，核被告販賣甲基
    安非他命所為，係犯毒品危害防制條例第四條第二項之販賣
    第二級毒品罪。其持有甲基安非他命之行為，應為高度之販
    賣行為所吸收，不另論罪。按如意圖營利而販入第二級毒品
    後，第一次販賣與他人之行為，此乃接續原先販入之犯意而
    為，不論其行為屬既遂或未遂，應認基於單一犯意之接續行
    為，不能認係基於概括犯意之連續二行為，而以連續犯論處
    。其第一次之販入及賣出行為既已完成，第二次以後之賣出
    行為，應以其是否完成賣出行為，作為判斷既遂或未遂之準
    據，並以其是否基於概括犯意為之，而依連續犯論處。不能
    認行為人既以營利之意圖而販入毒品後，其嗣後之任一次賣
    出行為，不論其是否既遂或未遂，均接續原先販入之犯意，
    論以販賣既遂罪，此有最高法院九十年度台上字第七○四六
    號判決可供參照。被告所犯上開販入第二級毒品與第一次販
    賣第二級毒品之行為，揆諸上開實務見解，為接續犯；又其
    販賣第二級毒品二罪間，犯意各別、行為互殊，應予分論併
    罰。爰審酌被告所販賣之甲基安非他命數量非多，已取得財
    物僅二千元，與多次、大量出售甲基安非他命，以賺取巨額
    價差者，尚屬有別，其因而觸犯法定刑為七年以上有期徒刑
    之重罪，法重情輕，堪予憫恕，爰依刑法第五十九條之規定
    酌減其刑。再審酌被告之素行尚佳，及其犯罪之動機、目的
    、手段、販賣甲基安非他命，影響國民身心健康及社會治安
    ，犯罪所生危害非輕，惟所販賣及查獲毒品之數量尚非甚巨
    ，以及於本院審理時未能全然坦承犯行之態度等一切情狀，
    分別量處如主文所示之刑，並定其應執行之刑。扣案之甲基
    安非他命十一包（總毛重八．四公克，因鑑驗使用○．○一
    四公克，驗餘毛重八．三八六公克）係被告所有供販賣第二
    級毒品所用之物，不問屬於犯人與否，應依毒品危害防制條
    例第十八條第一項前段規定，宣告沒收銷燬之。再按，依毒
    品危害防制條例第十九條第一項：「犯同條例第四條至第九
    條、第十二條、第十三條或第十四條第一項第二項之罪者，
    其供犯罪所用或因犯罪所得之財物均沒收之，如全部或一部
    不能沒收時，追徵其價額或以其財產抵償之」，係採義務沒
    收主義，查扣案之被告販賣毒品甲基安非他命予「阿義」、
    「志盟」所得二千元，係被告販賣毒品所得之財物，應依毒
    品危害防制條例第十九條第一項之規定宣告沒收之。至上揭
    毒品之外包裝袋十一個被告用以連絡販賣第二級毒品予「阿
    義」、「志盟」時所使用之SONYERICSSON廠牌行動電話一支
    （含租用之SIM卡）、供販賣毒品所用之電子磅秤一臺、大
    型分裝袋二十四只、中型分裝袋十一只、小型分裝袋四十八
    只，係被告所有，業據本院論證如上，併依上開規定宣告沒
    收。另被告為警查獲時扣得安非他命吸食器二組，係供被告
    施用毒品所用之物，此經被告於本院審理時供述明確，又查
    無證據足以證明係供被告上揭犯罪所用之物，是於沒收之規
    定不符合，本院自無從併予宣告沒收，附此敘明。
據上論斷，應依刑事訴訟法第二百九十九條第一項前段，毒品危
害防制條例第四條第二項、第十八條第一項前段、第十九條第一
項，刑法第十一條前段、第五十九條、第五十一條第五款，判決
如主文。
本案經檢察官馬中人到庭執行職務。
中    華    民    國    97    年    6     月    10    日
                  臺灣板橋地方法院刑事第十八庭
                        審判長法  官  連育群
                              法  官  吳幸娥
                              法  官  王綽光
以上正本證明與原本無異。
如不服本判決，應於判決送達後10日內，向本院提出上訴狀。（
應附具理由及繕本）
                              書記官  許清秋
中    華    民    國    97    年    6     月    16    日
附錄本案論罪科刑法條全文：
毒品危害防制條例第4條
製造、運輸、販賣第一級毒品者，處死刑或無期徒刑；處無期徒
刑者，得併科新臺幣一千萬元以下罰金。
製造、運輸、販賣第二級毒品者，處無期徒刑或七年以上有期徒
刑，得併科新臺幣七百萬元以下罰金。
製造、運輸、販賣第三級毒品者，處五年以上有期徒刑，得併科
新臺幣五百萬元以下罰金。
製造、運輸、販賣第四級毒品者，處三年以上十年以下有期徒刑
，得併科新臺幣三百萬元以下罰金。
製造、運輸、販賣專供製造或施用毒品之器具者，處一年以上七
年以下有期徒刑，得併科新臺幣一百萬元以下罰金。
前五項之未遂犯罰之。
附表：
一、扣案之甲基安非他命拾壹包（總毛重捌點肆公克，因鑑驗使
    用零點零壹肆公克，驗餘毛重捌點捌陸公克）。
二、上揭毒品之外包裝袋拾均個。
三、扣案之SONYERICSSON廠牌行動電話壹支（含租用之SIM卡）
四、電子磅秤壹臺、大型分裝袋貳拾肆個、中型分裝袋拾壹個
    、小型分裝袋肆拾捌個
五、犯罪所得財物新臺幣貳仟元。


司法院資訊處製作；財團法人民間司法改革基金會備份。
